臺灣高等法院刑事裁定
111年度抗字第428號
抗  告  人  臺灣新北地方檢察署檢察官
受  刑  人  陳篡  




上列抗告人因聲請定受刑人應執行刑案件，不服臺灣新北地方法
院中華民國111年2月8日裁定（111年度聲字第322號），提起抗
告，本院裁定如下：
    主  文
原裁定關於其駁回聲請部分撤銷。
陳篡因犯如附表一所示參罪所處之刑，應執行有期徒刑壹年玖月
。
    理  由
一、原裁定意旨略以：受刑人陳篡因犯如附表二所示之罪，經法
    院分別判處如附表二所示之刑確定，並由受刑人請求檢察官
    併同就得與不得易科罰金之罪聲請定執行刑，而經檢察官聲
    請在案，且經受刑人於定刑聲請切結書中就附表二定刑範圍
    、內容與如何定刑均表示無意見等情，有如附表二所示裁判
    、本院被告前案紀錄表、定刑聲請切結書（見執行卷第5頁
    ）各1份在卷可稽，是檢察官此部分之聲請，於法要無不合
    ，爰裁定受刑人應執行有期徒刑1年6月。受刑人另因犯如附
    表一所示之罪，經法院分別判處如附表一所示之刑確定，有
    如附表一所示裁判及本院被告前案紀錄表各1份在卷可稽；
    惟受刑人所犯如附表一編號1至3所示各罪，業自民國108年7
    月4日起入監接續執行至110年6月18日完畢，有上開本院被
    告前案紀錄表1份在卷足稽；則受刑人所犯如附表一所示各
    罪既均已執行完畢，原審法院自無再定其應執行刑之實益及
    必要。是檢察官就附表一所示之罪向原審法院聲請定其應執
    行之刑，於法即有未合，應予駁回等語。
二、檢察官就附表一駁回部分提起抗告，抗告意旨略以：本件受
    刑人如附表一所示各罪固已經執行完畢，然受刑人所犯如附
    表一所示各罪既未曾經定其應執行刑，即未曾受有恤刑之利
    益，且其現仍在監接續執行他罪，是附表一所示各罪如經定
    執行刑，其執行完畢日期即可能有所變動，則其接續執行之
    他罪之刑期起算日期、執行期滿日期亦將隨之變動，就受刑
    人日後若再犯罪是否符合累犯或可否為緩刑之宣告，仍有其
    法律上之區別存在，故對受刑人因案執行刑罰之利益自有影
    響。爰依刑事訴訟法第403條第1項提起抗告，請將原裁定撤
    銷，更為適當合法之裁定等語。
三、按「裁判確定前犯數罪者，併合處罰之。但有下列情形之一
    者，不在此限：一、得易科罰金之罪與不得易科罰金之罪。
    二、得易科罰金之罪與不得易服社會勞動之罪。三、得易服
    社會勞動之罪與不得易科罰金之罪。四、得易服社會勞動之
    罪與不得易服社會勞動之罪」、「前項但書情形，受刑人請
    求檢察官聲請定應執行刑者，依第51條規定定之」、「數罪
    併罰，有二裁判以上者，依第51條之規定，定其應執行之刑
    」，刑法第50條第1項、第2項、第53條分別定有明文。又數
    罪併罰之數刑罰有部分縱已執行完畢，於嗣後與他罪合併定
    執行刑，乃由檢察官換發執行指揮書執行應執行刑時，其前
    已執行之有期徒刑部分，應予扣除而已，非謂此種情形即不
    符數罪併罰要件（最高法院104年度台抗字第907號裁定意旨
    參照）。次按依刑法第53條及第54條應依刑法第51條第5款
    至第7款之規定，定其應執行之刑者，由該案犯罪事實最後
    判決之法院之檢察官，聲請該法院裁定之，復為刑事訴訟法
    第477條第1項所明定。此數罪併罰之定應執行刑，係出於刑
    罰經濟與責罰相當之考量，本含有恤刑性質，故二裁判以上
    之數罪應併合處罰者，須在該數罪之刑全部未曾定應執行刑
    ，且尚未全部執行完畢前，聲請定其應執行之刑，始有實益
    。檢察官聲請定應執行刑之數罪中，倘有部分罪刑已執行完
    畢者，因僅係檢察官指揮執行時，應如何予以扣抵之問題，
    要與定應執行刑無涉，法院不能因此即認檢察官之聲請為不
    合法，予以駁回；惟該數罪前曾分別經定應執行刑並已全部
    執行完畢時，因受刑人已受恤刑之利益，且已無剩餘之罪刑
    可供執行，檢察官即無再聲請法院定應執行刑之必要，檢察
    官如對於此已全部執行完畢之數罪聲請定其應執行刑，法院
    自得不予准許（最高法院105年度台抗字第907號裁定意旨參
    照）。
四、經查：
(一)受刑人因犯如附表一所示之罪，經分別判處如附表一各編號
    所示之刑確定在案，受刑人於108年7月4日入監執行附表一
    編號1之罪，指揮書執畢日期為109年4月18日；109年4月19
    日接續執行附表一編號3之罪，指揮書執畢日期為109年11月
    18日；109年11月19日再接續執行附表一編號2之罪，指揮書
    執畢日期為110年6月18日，受刑人現因另接續執行他罪而尚
    未出監，有本院被告前案紀錄表在卷可按，是本件聲請合併
    定應執行刑之如附表一所示3罪均已執行完畢。惟受刑人所
    犯如附表一所示3罪，既未曾經檢察官向法院聲請定應執行
    刑，即未曾受有恤刑之利益；且受刑人現仍在監接續執行他
    罪，是附表一所示各罪如經定執行刑，其執行完畢日期即可
    能有所變動，則其接續執行之他罪之刑期起算日期、執行期
    滿日期亦將隨之變動，是檢察官就附表一所示各罪向法院聲
    請定應執行刑，對受刑人因案執行刑罰之利益自有影響。又
    如附表一編號2、3所示之罪係在編號一所示之罪判決確定前
    所犯，從而，受刑人所犯如附表一所示各罪雖已分別執行完
    畢，然依前開說明，本院認仍應依法定其應執行刑。是檢察
    官聲請定受刑人於附表一所示各罪之應執行刑，於法並無不
    合，檢察官據此指摘原裁定關於其駁回聲請部分不當，為有
    理由，應由本院將原裁定關於其駁回聲請部分撤銷。另附表
    一所示確定判決均已就附表一所示各罪之宣告刑實體審酌，
    為免發回原審重行裁定徒增司法資源耗費，爰依刑事訴訟法
    第413條後段規定自為裁定。
(二)查受刑人因犯如附表一所示之罪，經分別判處如附表一所示
    之刑確定，而經檢察官聲請在案，且經受刑人於定刑聲請切
    結書中就附表一定刑範圍、內容與如何定刑均表示無意見等
    情，有各該判決書、本院被告前案紀錄表、定刑聲請切結書
    （見執行卷第5頁）各1份在卷可稽。茲檢察官聲請就附表一
    所示各罪定其應執行刑，本院審核認聲請為正當，應予准許
    。審酌受刑人所犯各罪之犯罪類型、動機、情節及行為次數
    等情狀後整體評價其應受矯治之程度，兼衡責罰相當與刑罰
    經濟之原則、刑法第51條第5款所定之外部性界限，及如附
    表一編號1至3所示各宣告刑總和之內部性界限範圍內，定其
    應執行之刑如主文第2項所示。
五、據上論斷，應依刑事訴訟法第413條、第477條第1項，刑法
    第53條、第51條第5款，裁定如主文。
中　　華　　民　　國　　111 　年　　6 　　月　　9 　　日
                  刑事第十七庭  審判長法　官  鄭水銓
                                      法　官  沈君玲
                                      法　官  姜麗君
以上正本證明與原本無異。
不得再抗告。
                                      書記官  許俊鴻
中　　華　　民　　國　　111 　年　　6 　　月　　9 　　日